# 预收迪链

提问人：18701339586 时间：2023-03-07 17:59:45
陈老师您好，公司预先收到了比亚迪开出的附追索权的迪链凭证（做为预收款项），目前的做法是：借：应收票据贷：预收账款，根据监管规定，云信、迪链凭证等类似数字化凭证不能列示为应收票据，请问如何进行正确的账务处理及依据？@chenyiwei

回答人：chenyiwei
建议借：应收账款——迪链，贷：合同负债，贷：应交税费——待转销项税额。
另外，《商业汇票承兑、贴现与再贴现管理办法》（中国人民银行、银保监会令[2022]4号）已于 2023 年 1 月 1 日起生效，其中规定“供应链票据属于电子商业汇票”，据此，后续“融信”、“迪链”等可能纳入应收/应付票据管理。